

Carlos Sebastian Fernandez

11 2254 8711

Csfernandez00@gmail.com

Portafolio: https://carlos-fernandez.netlify.app/

Conocimientos

- HTML5
- CSS3
- Bootstrap
- JavaScript
- JQuery
- Git & GitHub

Idiomas

Español

Ingles

HOBBIES

- Viajar
- Deportes
- Video juegos
- Peliculas y Series

PERFIL

Me encuentro en la búsqueda de un puesto para ampliar mis conocimientos a través de la práctica, ganar experiencia laboral y poder complementar mis estudios. Soy una persona creativa, curiosa y con ganas de enfrentar nuevos desafíos.

FORMACION

Diplomatura en Desarrollo Web Full Stack

04/22 - 12/22 **Buenos Aires, Argentina** Academia Numen

Desarrollo Front End

2021 - 2022 **Buenos Aires, Argentina SoloLearn Community**

Bachiller en Economia y Administracion

2012 - 2017 **Buenos Aires, Argentina** Colegio Sagrado Corazon de Jesus

2014 - 2022

2016 - 2017

EXPERIENCIA

Evil Bastards BMX

Buenos Aires, Lomas de Zamora

- Encargado de Facturacion

- Armado de pedidos
- Control de Stock

Fundacion Cientifica del Sur

Buenos Aires, Lomas de Zamora

- Atencion al cliente

- Tareas administrativas
- Manejo de archivos





Carlos Sebastian Fernandez

11 2254 8711

Csfernandez00@gmail.com

Portfolio: https://carlos-fernandez.netlify.app/

SKILLS

- HTML5
- CSS3
- Bootstrap
- JavaScript
- JQuery
- Git & GitHub

LANGUAGES

Spanish

English

HOBBIES

- Travel
- **Sports**
- Video Games
- Movies & Series

PROFILE

Actually looking for a job where I can expand my knowledge through practice, gain work experience, and complement my studies. I am creative, curious and i like to face new challenges

EDUCATION

Full Stack Development

Buenos Aires, Argentina Numen Academy

04/22 - 12/22

Front End Development

Buenos Aires, Argentina SoloLearn Community

Since 2018

Bachelor in economy and administration

Buenos Aires, Argentina Sacred heart of Jesus, High School 2012 - 2017

EMPLOYMENT

Evil Bastards BMX

Buenos Aires, Lomas de Zamora

- Billing Officer

2014 - 2022

- Orders Assembly
- Stock Control

Scientific South Fund

Buenos Aires, Lomas de Zamora

- Customer Service

2016 - 2017

- Administrative Tasks
- Files Management

